【裁判字號】    99,交聲,1065
【裁判日期】    990629
【裁判案由】    違反道路交通管理處罰條例聲明異議
【裁判全文】
臺灣臺北地方法院交通事件裁定        99年度交聲字第1065號
原處分機關  臺北市交通事件裁決所
異  議  人
即受處分人  甲○○
上列受處分人因違反道路交通管理處罰條例案件，對於臺北市交
通事件裁決所中華民國99年5月28日所為之處分（原處分案號：
北市裁罰字第裁22-CG0000000號），聲明異議，本院裁定如下：
    主  文
異議駁回。
    理  由
一、按停止線，用以指示行駛車輛停止之界限，車輛停止時，其
    前懸部分不得伸越該線；本標線為白實線，寬30至40公分，
    依遵行方向之路面寬度劃設之；車輛面對圓形紅燈表示禁止
    通行，不得超越停止線或進入路口，道路交通標誌標線號誌
    設置規則第170條第1項前段、第2項前段、第206條第5款第1
    目分別定有明文。次按汽車駕駛人，駕駛汽車不遵守道路交
    通標誌、標線、號誌之指示，而本章各條無處罰之規定者，
    處新臺幣（下同）900元以上1,800元以下罰鍰，道路交通管
    理處罰條例第60條第2項第3款亦有明定。是汽車駕駛人，如
    有駕車行經有燈光號誌管制之交岔路口而於號誌顯示圓形紅
    燈車輛應停止時，有車輛前懸部分伸越劃設於交岔路口之白
    實線即超越停止線而不遵守道路交通標線之指示之違規行為
    經舉發機關舉發，並於舉發通知單上所載之應到案期限內到
    案聽候裁決或提出申訴，經主管機關調查後仍認定前揭違規
    行為屬實者，依違反道路交通管理事件統一裁罰基準及處理
    細則（下稱處理細則）第41條及違反道路交通管理事件統一
    裁罰基準表（下稱裁罰基準表）之規定，應對該汽車駕駛人
    處以900元之罰鍰。
二、原處分意旨略以：異議人即受處分人甲○○於民國（下同）
    99年4月11日16時50分許，駕駛車牌號碼9350-HD號自小客車
    行經有燈光號誌管制之新店市○○路○ 段與順安街口（往新
    店方向），因不遵守道路交通標線之指示，經臺北縣政府警
    察局交通警察大隊以受處分人有「不遵守道路交通標線之指
    示」（紅燈超越停止線）之違規行為為由掣單告發，嗣受處
    分人於舉發通知單所載應到案日期前到案陳述意見，經原處
    分機關調查結果，仍認受處分人前述違規行為明確，乃依道
    路交通管理處罰條例第60條第2項第3款、處理細則第41條、
    第43條、第44條及第67條之規定，於99年5 月28日以北市裁
    罰字第裁22-CG0000000號裁決書裁罰受處分人罰鍰900 元整
    ，異議人於同日收受處分書後，於同日具狀聲明異議。
三、聲明異議意旨略以：舉發地點數十米內有3組紅綠燈、2條停
    止線，異議人係趨前停車於前一條停止線等待綠燈時通過，
    如將停止線改為1條，則闖紅燈者必甘願受罰，本次異議人
    並未超過前一停止線也被當作闖紅燈，實為地面停止線多條
    ，數十米內要停車起步2次，似為不當云云。
四、經查：
  (一)異議人於99年4月11日16時50分許，駕駛車牌號碼9350-HD號
    自小客車，行經有燈光號誌管制之臺北市○○路○ 段與順安
    街口（往新店方向）時，於其行向之路口燈光號誌顯示圓形
    紅燈禁止通行時，因異議人所駕駛之車牌號碼 9350-HD號自
    小客車於紅燈號誌亮起3秒1之時間後，未依規定停止於停止
    線後方而駛越該停止線，駛壓感應圈而遭拍攝第一張照片，
    後仍以時速17公里之車速前進並於紅燈號誌亮起4 秒後再遭
    拍攝第二張照片，有卷附採證照片 2幀（第一張採證照片上
    方資訊欄中「R031」之數據代表紅燈後3秒1之時間，第二張
    採證照片上方資訊欄中「R040」之數據代表紅燈後4 秒之時
    間、 「V＝17」之數據代表時速17公里之車速）、原處分機
    關函請原舉發機關調查之臺北縣政府警察局99年6 月10日北
    縣警交字第0990086358號覆函在卷可稽，則異議人確有不遵
    守道路交通標線之指示於紅燈超越停止線之行為，已臻明確
    。
  (二)又依前引採證照片2 幀所示，舉發地點之標線、號誌可清晰
    分辨舉發地點之交岔路口前、後共設置有3組燈光號誌及2條
    停止線，其中在通過舉發地點之交岔路口前，設置有2 組號
    誌及2 條停止線，距離由遠至近依序為距離交岔路口較遠之
    第一組燈光號誌及第一條停止線（即異議人遭舉發之地點）
    、行人穿越道、距離交岔路口較近之第二組燈光號誌及第二
    條停止線（即異議人自述停等號誌轉為綠燈之停止線）、劃
    設於交岔路口區域範圍之禁止臨時停車之網狀線（黃色斜交
    叉實線），第三組燈光號誌則設置於通過該交岔路口後在交
    岔路口頂端之處，則該路口所劃設之標線、所設置之號誌均
    屬明確，當不致誤認。異議人雖認該路口燈光號誌及停止線
    之數量過多而有不當云云，惟按標誌、標線、號誌之設置目
    的，在於提供車輛駕駛人及行人有關道路路況之警告、禁制
    、指示等資訊，以便利行旅及促進交通安全；標誌、標線、
    號誌之設置、養護及號誌之運轉，由主管機關依其管轄辦理
    之，道路交通標誌標線號誌設置規則第2條、第4條第1 項定
    有明文，是以道路交通標誌、標線、號誌之設置，係主管機
    關本於維護交通秩序、確保公共安全之平衡考量下所設置；
    且該等設置具有一般處分之性質，於該處分經主管機關依職
    權或申請撤銷前，具有存續力及拘束力，苟認為設置不當，
    亦應先依循行政程序提出救濟，或向道路主管機關陳述意見
    ，尚不得徒憑己意主觀認定其設置不當，即得逕行決定不予
    遵守並據為免罰之事由，故異議人所辯，均無可採，本件異
    議人之違規事實明確。
五、綜上所述，異議人確有在前開時、地，不遵守道路交通標線
    之指示之違規行為，則原處分機關依處罰條例第60條第2 項
    第3 款、處理細則第41條、第43條、第44條、第67條及裁罰
    基準表之規定，裁處異議人罰鍰900 元，核無違誤。本件異
    議人之異議為無理由，自應裁定將其異議駁回。
六、據上論斷，應依道路交通案件處理辦法第19條裁定如主文。
中    華    民    國    99    年    6     月    29    日
                        交通法庭法  官  黃桂興
以上正本證明與原本無異
如不服本裁定應於送達後5日內向本院提出抗告狀
                                書記官  陳品潔
中    華    民    國    99    年    6     月    29    日

司法院資訊處製作；財團法人民間司法改革基金會備份。
